【裁判字號】    95,抗,324
【裁判日期】    951130
【裁判案由】    給付票款強制執行
【裁判全文】
臺灣高等法院臺南分院民事裁定    95年度抗字第324號
抗  告  人  甲○○
相  對  人  乙○○
上列抗告人因與相對人間聲請求付票款強制執行事件，對於中華
民國95年10月2日臺灣臺南地方法院95年度執字第34351號裁定提
起抗告，本院裁定如下：
    主    文
抗告駁回。
抗告程序費用由抗告人負擔。
    理    由
一、本件聲請人即抗告人於原審法院聲請意旨略以：抗告人與相
    對人間因給付票款事件，經抗告人向台灣彰化地方法院聲請
    本票強制執行，該院於民國（下同）92年10月29日以92年度
    票字第2567號裁定准許，並於92年11月27日確定在案。嗣抗
    告人持上開本票強制執行裁定及確定證明書，於92年12月29
    日向臺灣臺南地方法院即原審法院聲請對相對人強制執行，
    經原審法院以93年度執字第1523號受理後，因相對人現無財
    產可供執行，原審法院乃於93年2月14日核發南院慶93執明
    字第1523號債權憑證予抗告人，茲因相對人目前任職於第三
    人長竑科技有限公司，領有薪資、獎金及津貼，抗告人乃執
    上開債權憑證向原審法院聲請強制執行，及聲請依法核發扣
    押命令及收取命令等語，並提出上開債權憑證為證。
二、原審法院裁定以：
  (一)、按執票人向本票發票人行使追索權時，得聲請法院強制執
      行，票據法第123條固然定有明文。又准許本票強制執行
      之裁定，性質上屬非訟事件，並無確定實體上權利義務關
      係之效力，如發票人主張本票係偽造、變造者，對執票人
      向為裁定法院提起確認本票債權不存在之訴，獲得勝訴判
      決確定者，該判決具有確定實體上權利義務關係之效力，
      執票人自不得執本票強制執行裁定，主張對發票人享有本
      票債權聲請強制執行。
  (二)、經查：抗告人聲請強制執行，固據其提出原審法院南院慶
      93執明字第1523號債權憑證1紙為證，惟依該債權憑證之
      記載可知，抗告人係以台灣彰化地方法院92年度票字第25
      67號本票裁定及確定證明書為原始執行名義，並依票據法
      第123條之規定聲請強制執行，因對於相對人之財產執行
      無效果而換發債權憑證而終結執行程序。惟查，台灣彰化
      地方法院以92年度票字第2567號裁定准許本票強制執行後
      ，相對人向台灣彰化地方法院提起確認本票債權不存在之
      訴，經台灣彰化地方法院彰化簡易庭於94年6月28日以93
      年度彰簡字第288號判決確認抗告人持有該院92年度票字
      第2567號民事裁定所載如原裁定附表所示之本票2紙，其
      本票債權對相對人不存在，並於94年7月27日（原裁定誤
      載為94年7月7日）確定等情，此有相對人提出台灣彰化地
      方法院彰化簡易庭93年度彰簡字第288號民事判決正本及
      台灣彰化地方法院彰化簡易庭95年9月14日彰院賢彰民正
      93彰簡字第288號函1份附於原審卷可稽，依上開說明，抗
      告人據以聲請本件強制執行之原始執行名義即台灣彰化地
      方法院92年度票字第2567號本票強制執行裁定，性質既屬
      非訟事件，並無確定實體上權利義務關係之效力，而相對
      人其後已就抗告人持有台灣彰化地方法院92年度票字第25
      67號民事裁定所載如原裁定附表所示本票2紙，提起本票
      債權不存在之訴，經台灣彰化地方法院彰化簡易庭以93年
      度彰簡字第288號判決相對人勝訴確定在案，該民事判決
      具有確定實體上權利義務關係之效力，抗告人即不得執上
      開准許本票強制執行裁定，主張對相對人享有本票債權並
      聲請強制執行。抗告人仍持原始執行名義換發之上開債權
      憑證聲請本件強制執行，即無理由，應予駁回。
三、抗告意旨略以：相對人於台灣彰化地方法院彰化簡易庭93年
    度彰簡字第288號確認債權不存在之訴事件主張如原裁定附
    表所示本票2紙，並非其親自簽發，亦未授權他人代理簽發
    。惟相對人卻於台灣彰化地方法院檢察署95年度偵緝字第1
    號及第2號案偵查中拒不到庭針對如原裁定附表所示本票2紙
    說明，讓其母林秋紅指稱悉受女兒即相對人乙○○授權同意
    代簽，且有其弟賴進國作證稱：有聽到其姊即相對人委託其
    母代簽發如原裁定附表所示本票2紙之電話，此事皆有詳細
    之偵查訊問筆錄可供查證。惟原審法院於裁定書內，完全未
    予詳查，對抗告人提出之台灣彰化地方法院檢察署訊問筆錄
    內容，隻字未提，顯有失公平。請本院命相對人就如原裁定
    附表所示本票2紙之簽名具狀說明，並將副本寄予抗告人，
    以釐清相關責任歸屬，並請本院暫勿結案，待此案確定相對
    人應負之責任，再作定奪，並續扣薪資，以免抗告人權益損
    失。
四、經查：
  (一)、抗告人於92年12月29日以上開台灣彰化地方法院92年度票
      字第2567號本票裁定及確定證明書為執行名義，向原審法
      院聲請強制執行（原審93年度執字第1523號給付票款強制
      執行事件），因對於相對人之財產執行無效果而換發上開
      債權憑證而終結執行程序。嗣抗告人復以上開債權憑證為
      執行名義於95年8月7日再向原審法院聲請就相對人在第三
      人長竑科技有限公司服務之薪資為強制執行等情，業經本
      院依職權調閱原審法院93年度執字第1523號給付票款強制
      執行卷核閱無誤。惟查，相對人於台灣彰化地方法院以92
      年度票字第2567號裁定准許本票強制執行後，相對人業於
      93年8月9日向台灣彰化地方法院提起確認本票債權不存在
      之訴，經台灣彰化地方法院彰化簡易庭於94年6月28日以
      93年度彰簡字第288號判決確認抗告人持有該院92年度票
      字第2567號民事裁定所載如原裁定附表所示之本票2紙，
      其本票債權對相對人不存在，且於94年7月27日確定等情
      ，此有台灣彰化地方法院彰化簡易庭95年9月14日彰院賢
      彰民正93彰簡字第288號函1份，及相對人提出之台灣彰化
      地方法院彰化簡易庭93年度彰簡字第288號民事判決正本1
      份在卷可稽（見原審卷30至33頁），並經本院依職權調取
      台灣彰化地方法院92年度票字第2567號本票裁定卷、93年
      度彰簡字第288號確認債權不存在卷，核閱無誤，均堪信
      為真實。
  (二)、抗告人與相對人間既經台灣彰化地方法院彰化簡易庭於94
      年6月28日以93年度彰簡字第288號判決確認抗告人持有該
      院92年度票字第2567號民事裁定所載如原裁定附表所示之
      本票2紙，其本票債權對相對人不存在，並於94年7月27日
      判決確定在案。抗告人既對於相對人如原裁定附表所示之
      2紙本票債權不存在，原執行名義業已不存在，抗告人自
      不得執原執行名義即台灣彰化地方法院彰化簡易庭92年度
      票字第2567號本票裁定及確定證明書，暨其後因執行無效
      果所核發之上開債權憑證，聲請本件強制執行。抗告意旨
      雖主張：台灣彰化地方法院檢察署95年度偵緝字第1號及
      第2號被告林秋紅、賴進國偽造有價證券乙案，相對人拒
      不到庭針對如原裁定附表所示本票2紙說明，讓其母林秋
      紅指稱悉受女兒即相對人乙○○授權同意代簽，且有其弟
      賴進國作證稱：有聽到其姊即相對人委託其母代簽發如附
      表所示本票2紙之電話云云，此事皆有詳細之檢察官訊問
      筆錄可供查證，惟原審法院於裁定書內，完全未予詳查，
      而駁回抗告人之聲請強制執行，自有違誤云云，並提出該
      不起訴處分書為證。惟查此項主張非原審法院及本院所得
      審酌。從而，原審法院駁回其聲請，核無不合。抗告意旨
      仍執前詞指摘原裁定不當，求予廢棄，為無理由。
五、據上論結，本件抗告為無理由，爰依強制執行法第30條之1
    、民事訴訟法第495條之1第1項、第449條第1項、第95條、
    第78條，裁定如主文。
中    華    民    國    95    年    11    月    30    日
                  民事第一庭      審判長法  官  林金村
                                        法  官  曾平杉
                                        法  官  胡景彬
上為正本係照原本作成。
不得抗告。
中    華    民    國    95    年    11    月    30    日
                                        書記官  趙玲瓏
                                                   K


司法院資訊處製作；財團法人民間司法改革基金會備份。
